臺灣新竹地方法院交通事件裁定　　　　100年度交聲字第374號
移送機關即
原處分機關　交通部公路總局新竹區監理所
異　議　人
即受處分人　賴佑青
上列異議人即受處分人因違反道路交通管理處罰條例案件，對於
交通部公路總局新竹區監理所民國100 年9 月29日竹監營字第裁
50－E00000000 號道路交通管理事件裁決處分聲明異議，本院裁
定如下：
    主  文
異議駁回。
    理  由
一、原處分意旨略以：異議人即受處分人賴佑青（以下簡稱異議
    人）於民國100 年7 月20日下午3 時38分許，騎乘車牌號碼
    897－BRJ號普通重型機車行經新竹市○○路與忠孝路之交岔
    路口，因行經有燈光號誌管制之交岔路口闖紅燈，為新竹市
    警察局第二分局員警填掣竹市警交字第E00000000 號舉發違
    反道路交通管理事件通知單（下稱本件舉發通知單，其上記
    載違規事實為闖紅燈（竹東往新竹），並附記「駕駛為男性
    ，頭戴全罩式安全帽，深色短袖上衣，於警方處理車禍時，
    公然闖紅燈」等事項）逕行舉發，並移送原處分機關處理，
    異議人不服舉發提起陳述，經原處分機關函請舉發機關即新
    竹市警察局第二分局調查後，仍認異議人確有前揭違規行為
    ，遂於100 年9 月29日依道路交通管理處罰條例第53條第1
    項、第63條第1 項第3 款及違反道路交通管理事件統一裁罰
    基準及處理細則第41、43、44、67條規定，以竹監營字第裁
    50 －E00000000號違反道路交通管理事件裁決書（下稱本件
    裁決書），認定異議人有「駕車行經有燈光號誌管制之交岔
    路口闖紅燈」之違規事實而裁處罰鍰新臺幣（下同）1,800
    元，並記違規點數3 點等語。
二、聲明異議意旨略以：本件舉發通知單上記載違規地點是光復
    、忠孝路口，與本件裁決書上記載違規地點是光復、食品路
    口，二者有差異；異議人至派出所觀看監視器畫面是忠孝路
    ，且是否有拍到車牌號碼897－BRJ號普通重型機車闖紅燈之
    畫面？非現場舉發違規應提供違規照片，無法接受員警單用
    文字之敘述就開立違規單，其依據為何？爰依法聲明異議等
    語。
三、按受處分人，不服主管機關所為之處分，得於接到裁決書之
    翌日起20日內，向管轄地方法院聲明異議；法院認為聲明異
    議無理由者，應以裁定駁回之，道路交通管理處罰條例第87
    條第1 項、道路交通事件處理辦法第18條分別定有明文。次
    按汽車行駛至交岔路口，其行進、轉彎，應遵守燈光號誌或
    交通警察之指示，汽車駕駛人，行經有燈光號誌管制之交岔
    路口闖紅燈者，處1,800元以上5,400元以下罰鍰，並記違規
    點數3 點，道路交通安全規則第102 條第1 項第1 款、道路
    交通管理處罰條例第53條第1 項、第63條第1 項第3 款分別
    定有明文。再依道路交通安全規則第2 條第1 項第1 款規定
    之名詞釋義，上開「汽車」係指在道路上不依軌道或電力架
    線而以原動機行駛之車輛（包括機器腳踏車），先予敘明。
四、經查：
（一）本件異議人騎乘車牌號碼897－BRJ號普通重型機車，於本
      件舉發單上所載時間，沿新竹市○○路東向西（新竹縣竹
      東鎮往新竹市）方向行駛，行經新竹市○○路與忠孝路之
      交岔路口，為現場處理交通事故之新竹市警察局第二分局
      沈宗坤員警親眼目睹，而以異議人「闖紅燈（竹東往新竹
      ）」違規，違反道路交通管理處罰條例第53條第1 項之規
      定逕行舉發等情，為異議人所不爭執，另有本件舉發通知
      單、裁決書、新竹市警察局第二分局函文等在卷可憑，堪
      信屬實。至異議人陳稱本件舉發通知單上違規地點與裁決
      書上違規地點記載似有不同等語，然經核本件違規路段係
      新竹市○○路與忠孝路、食品路之交會處（即忠孝路、食
      品路分別位於光復路兩側），而異議人之機車順行方向係
      靠近光復路與忠孝路交岔路口，此有卷附之監錄系統建置
      路口（光復路與食品路口）位置示意圖1 份在卷可參（見
      本院100 年度交聲字第374 號卷【以下簡稱本院卷】第19
      頁），是本件裁決書上違規地點之記載乃係因觀看角度不
      同，尚無違誤之處，附此敘明。
（二）又查，本件異議人於上揭時、地，行經前揭路口時，遇紅
      燈未停仍逕行直行一節，業據證人即舉發本件交通違規之
      沈宗坤員警於本院調查程序中結證稱：100 年7 月20日下
      午2 時至4 時我在執行巡邏勤務，剛好路口發生交通事故
      ，於是疏導交通，當時我看到東大路橋下食品路匝道為綠
      燈，光復路、忠孝路號誌是紅燈。此時有2 台機車沿光復
      路，由竹東往市區方向，在光復路與忠孝路交叉路口的交
      岔路口闖紅燈，異議人所騎乘的機車是第2 台，因為當時
      忙著處理車禍，沒有辦法即時取締告發，就當場把駕駛人
      特徵及車號記下來，之後回去再調閱監視器比對畫面後找
      出違規駕駛人，而提供之第1 頁照片是標出異議人機車的
      位置，第2 頁上方有異議人機車車號的照片，是調閱當時
      路口的監視器畫面擷取出來。監視器只能拍攝到忠孝路跟
      食品路的號誌，但從照片上看的出來，所有車輛都已停止
      ，只有異議人跟他前面的車輛闖紅燈，第2 頁下方的照片
      及第3 頁的照片則都是在證明現場號誌情形。」等語明確
      （見本院卷第24至29頁），並提出前揭監錄系統建置路口
      （光復路與食品路口）位置示意圖1 份以及監視器畫面擷
      取照片、現場採證照片共6 張為憑（見本院卷第30至32頁
      【即證人所指之第1 至3 頁】）。本件證人沈宗坤既為依
      法執行勤務之員警，其已到庭在本院法官面前以言詞陳述
      異議人有前開違規事實，並已就當時燈號變換情形、執勤
      所處位置、異議人行駛路徑及闖紅燈直行等情節詳述具體
      明確，且與異議人毫無怨懟，衡情當無自陷偽證罪而構詞
      誣賴異議人之理，本院自不得僅以證人沈宗坤為本件開單
      舉發異議人之員警而全盤抹煞其所具有之證人資格，其所
      述應屬可信，先此敘明。
（三）又本件異議人當時違規路口之燈號，因監視器拍攝角度固
      無從採證，業據證人沈宗坤證述如上。然本院依職權當庭
      勘驗證人所提供之系爭路段設置監視器錄影光碟片（檔名
      ：Ｚ000 000000 0000000.vgz ），於螢幕畫面顯示第2 排
      時間（時：分：秒）為15：38：30至15：38：50之畫面，
      結果如下：「一、於螢幕畫面顯示第二排時間為15：38：
      30 至15 ：38：40之間，道路交通狀況如警方提供現場照
      片第一頁所示螢幕中可看到燈號號誌為紅燈，食品路匝道
      口車輛均往竹東方向直行。二、於螢幕畫面顯示第二排時
      間為15：38：40至15：38：48之間，道路交通狀況如警方
      提供現場照片第一頁所示螢幕中可看到燈號號誌為紅燈，
      食品路匝道車輛均停止前進，只有兩台機車於其他車輛都
      停止以後，穿越該路口。三、於螢幕畫面顯示第二排時間
      為15：38：48時間之道路交通狀況如警方提供現場照片第
      一頁下方照片所示。」，此有本院100 年10月28日勘驗筆
      錄1 份（見本院卷第27頁）在卷可證，而上揭監視器錄影
      光碟影片以及擷取畫面照片此均屬監視器上以電子儀器自
      動顯示之資訊，並無事後偽造或變造之可能，堪可採信；
      又依上揭勘驗筆錄以及證人證述暨其事後至現場勘查繪製
      之監錄系統建置路口（光復路與食品路口）位置示意圖、
      現場號誌時向變化採證照片所示，當東大路橋下食品路匝
      道為綠燈，是時光復路、與之交岔之光復路、忠孝路號誌
      均為紅燈，而異議人係於其他車輛因紅燈停止後，仍穿越
      系爭交岔路口等情，堪可認定，從而，異議人所辯，要屬
      無稽，不可採信。
（四）依前所述，異議人於100 年7 月20日下午3 時38分許，在
      上揭地點應有騎乘機車行經有燈光號誌管制之交岔路口闖
      紅燈之違規行為，洵堪認定。
五、綜上所述，異議人確有裁決書所載之違規事由，原處分機關
    爰依依道路交通管理處罰條例第53條第1 項、第63條第1 項
    並參酌違反道路交通管理事件統一裁罰基準表之規定，裁處
    異議人罰鍰1,800 元，並記違規點數3 點，於法並無不合。
    異議人猶持前詞聲明異議，並無理由，應予以駁回。
六、據上論斷，應依道路交通管理處罰條例第87條第2 項，道路
    交通事件處理辦法第18條，裁定如主文。
中    華    民    國   100    年    12    月    8     日
                   交通法庭   法  官  張詠晶
以上正本係照原本作成。
如不服本裁定，應於裁定送達後5 日內向本院提出抗告狀。
中    華    民    國   100    年    12    月    8     日
                              書記官  蕭汝芳